# 请教陈版主关于国有资产划拨时点问题

提问人：洋葱 头Judy 时间：2022-03-15 09:23:54
请教陈版主，政府划拨某项资产给A公司，划拨函为 2021 年 12 月，红头政府文件为 2022 年 3 月份，A公司审计报告出具时间晚于红头文件的时间，审计报告是否应包括此项资产。谢谢

回答人：chenyiwei
如果需以红头文件作为正式依据，则期后获得红头文件应作为资产负债表日后非调整事项处理， 2021 年度报表中不含该项划入资产。